ANDRES KENICHI KOGA NAKAY

akoga@pucp.edu.peKKogaa@Koga

J +51 964322765

Lima, Perú

BACKEND

Spring Boot Flask
FastAPI Gin React

NestJs Postgresql

MongoDB MySQL

JUnit 5 | Jest

Pytest Pandas

Pytorch) Docker

AWS Clean Code

Clean Architecture

FRONTEND

React (Tailwind)

LENGUAJES DE PROGRA-MACIÓN

Python Java

Javascript Typescript

Go

CERTIFICADOS

Cambridge English FCE DELF A2 AWS Academy Cloud Foundations

LOGROS

2do puesto en Hackathon de ScientOne

ACERCA DE MÍ

Graduado en Ingeniería Informática, con experiencia y una fuerte motivación en el desarrollo web, arquitec- tura de sistemas y aprendizaje máquina. Mi pasión radica en contribuir al desarrollo de soluciones innovadoras que impulsen la eficiencia, mejoren las experiencias de usuario y fomenten el crecimiento empresarial.

EXPERIENCIA LABORAL

Backend Developer | TiendaDa

1 04/2022 - 12/2022

- Lima, Perú
- Análisis, diseño y desarrollo de soluciones para un e-commerce.
- Uso de Flask y Spring Boot para el desarrollo de microservicios.
- Implementación con programación reactiva para mejorar la escalabilidad y rendimiento de la aplicación.

Fullstack Developer | PUCP

= 04/2022 - 12/2022

- Lima, Perú
- Análisis, diseño y desarrollo para una plataforma de apoyo a los estudiantes.
- Implementación de funcionalidades backend utilizando Spring Boot.
- Implementación de funcionalidades frontend utilizando React.
- Despligue de los microservicios en AWS.

EDUCACIÓN

Ingeniería Informática | Pontificia Universidad Católica del Perú

2016 - 2022

Lima, Perú

PROYECTOS

Motor de búsqueda de imágenes | 🕠

Desarrollo de un motor de búsqueda que permite realizar búsquedas de similitud sobre una colección de imágenes. Permite realizar consultas utilizando textos o imágenes.

Modelo de comprensión lectora | 😯

Desarrollo de un modelo BERT fine-tuned para resolver problemas de comprensión lectora en el lenguaje español.

Chatbot | 😯

Implementación de un chatbot que utiliza el modelo BERT para reconocer las intenciones de los usuarios y por ello puede responder a consultas automáticamente.